【裁判字號】    88,易緝,31
【裁判日期】    890118
【裁判案由】    竊盜
【裁判全文】
臺灣臺東地方法院刑事判決                          八十八年度易緝字第三一號
    公  訴  人  臺灣臺東地方法院檢察署檢察官
    被      告  乙○○
右列被告因竊盜案件，經檢察官提起公訴 (八十四年度偵字第四八號)，本院判決如
左：
    主      文
乙○○竊盜，累犯，處有期徒刑肆月。
    事      實
一、乙○○曾在民國八十年間犯詐欺罪，被法院判處有期徒刑十月確定（八十一年九
    月三十日），並在八十三年三月十八日入監執行完畢。出獄之後，和兒子一起從
    事農地的開發與墾植，在八十三年十二月二十七日，因為之前所使用通行的農用
    道路已經破損而不易車輛通行，乙○○為了要能利用農路通行，竟為了不法所有
    的目的，打電話叫甲○○（已為不起訴處分確定），到臺東縣成功鎮○○段宜灣
    小段（下稱宜灣小段，起訴書誤寫為宜濱小段）附近的溪邊挖取級配石塊，運到
    自己占有的宜灣小段第四八九號、四九０號、四九０號之五四、五八、五九等土
    地上去舖設，以便於乙○○能夠利用舖好的農路通行，而不知情的甲○○以為級
    配石塊是屬於乙○○的，就答應乙○○的要求，並且叫了工人吳勝利、陳振祥、
    陳健豐、陳俊義、潘會禮（以上五人均為不起訴處分確定），分別開著怪手、拼
    裝車去溪邊挖級配石塊，就在三台併裝車裝滿級配石塊的同時，被警察當場查獲
    。
二、本案是臺東縣警察局成功分局移送臺灣臺東地方法院檢察署檢察官而偵查起訴。
    理      由
一、被告乙○○並不承認有盜採級配石塊的行為，他抗辯說：「是甲○○聽錯了，我
    沒有叫他去盜採級配石塊，我是叫他到我的農場內載我買的碎石子；至於採取溪
    邊的砂石，為的是要舖路，並沒有不法所有的目的與犯罪故意，我沒有盜採砂石
    」。本院調查後發現；被告是如何叫甲○○到宜灣小段的溪邊挖取級配石塊，然
    後，運到自己占有耕種的宜灣小段第四八九號、第四九０號、四九０號之五四、
    五八、五九等土地上去舖路，其中的經過情形，證人甲○○在本院調查時已經作
    證說明清楚，而且甲○○等工人在溪邊盜採配石塊的時候，是被警察當場查獲，
    有照片九張附在警卷之內可以證明，故被告的抗辯不足以令本院相信。本件犯罪
    事明確，被告竊盜的犯罪行為應可認定。
二、被告所觸犯的罪名是；刑法第三百二十條第一項的普通竊盜罪。本案中，被告叫
    人盜採溪邊的級配石塊，對於下游居民，並不會造成立即而明顯的危險狀態，故
    並沒有水利法的適用，併此指明。而被告利用不知內情的甲○○實施竊盜罪，屬
    於間接正犯。而且被告在八十年間犯過詐欺罪，被法院判處有期徒刑十月確定，
    在八十三年三月十八日入監執行完畢，可參閱附在卷內的臺灣臺東地方法院檢察
    署刑案資料查註紀錄表，被告是在五年之內，再度犯本件有期徒刑以上的罪刑，
    構成累犯，應依法第四十七條規定：「受有期徒刑之執行完畢，五年以內再犯有
    期徒刑以上之罪者，為累犯，加重本刑至二分之一」，加重其本刑。於是，本院
    在審酌被告犯罪的目的、手段，所造成的損害及犯罪情節，與被告犯罪後的態度
    等一切情狀之後，而量處如主文所記載的刑罰。
據上論斷，應依刑事訴訟法第二百九十九條第一項前段，刑法第三百二十條第一項、
第四十七條，罰金罰鍰提高標準條例第一條前段，判決如主文。
本案經檢察官江文君到庭執行職務
中      華      民      國     八十九    年      一    月      十八    日
                                  臺灣臺東地方法院刑事庭
                                      法  官  甘  大  空
右正本證明與原本無異。
如不服本判決，應於判決送達後十日內，向本院提出上訴狀。(須附繕本)
「切勿逕送上級法院」
                                      書記官  賴  淑  芬
中      華      民      國      八十九    年      一    月    二十一    日
附記：
刑法第三百二十條第一項：
意圖為自己或第三人不法之所有，而竊取他人之動產者，為竊盜罪，處五年以下有期
徒刑、拘役或五百元以下罰金。


司法院資訊處製作；財團法人民間司法改革基金會備份。
